【裁判字號】    97,訴,4014
【裁判日期】    971022
【裁判案由】    毒品危害防制條例
【裁判全文】
臺灣臺中地方法院刑事判決              97年度訴字第4014號
公  訴  人  臺灣臺中地方法院檢察署檢察官
被      告  乙○○
上列被告因違反毒品危害防制條例案件，經檢察官提起公訴（97
年度毒偵字第4431號），嗣經本院合議庭裁定由受命法官獨任行
簡式審判程序，本院判決如下：
    主    文
乙○○施用第一級毒品，累犯，處有期徒刑拾月，扣案之第一級
毒品海洛因小包含袋總重合計肆點捌伍伍公克（驗餘淨重合
計為零點貳陸肆柒公克，空包裝總重合計為肆點壹貳零捌公克）
沒收銷燬之，扣案之電子磅秤壹臺、毒品分裝袋壹批，均沒收。
    犯罪事實
一、乙○○前因違反肅清煙毒條例等案件，分別經法院判處有期
    徒刑3年2月、12年，並定其應執行刑為有期徒刑13年確定，
    於民國88年2月13日因縮短刑期假釋出監，併付保護管束，
    嗣經撤銷假釋，入監執行殘刑，又經減刑，於96年7月16日
    執行完畢釋放。復因施用毒品案件，經觀察、勒戒後，認無
    繼續施用毒品之傾向，甫於97年2月15日執行完畢獲釋放，
    並由臺灣臺中地方法院檢察署檢察官於97年3月3日以97年度
    毒偵字第116號為不起訴處分確定。詎其仍不知警惕，於施
    用毒品案件，經觀察勒戒執行完畢獲釋放後之5年內，再基
    於施用第一級毒品之犯意，於97年8月20日上午6時許，在其
    位於臺中市○區○○路1段16號23樓之16（2316室）之居處
    內，以將第一級毒品海洛因摻於香菸內，再以火燃點而後吸
    食其煙氣之方式，施用第一級毒品海洛因1次。嗣其於97年8
    月20日下午3時26分許，在臺中市○區○○路與文心南十路
    路口，因涉嫌與王傳芳交易毒品時，為警當場查獲，並扣得
    第一級毒品海洛因2包，嗣再由持警本院所核發之搜索票，
    在其前址住處內，搜索扣得第一級毒品海洛因1小包（放在
    乙○○之皮夾內。以上合計扣得第一級毒品海洛因3小包，
    原含袋總重共4.4公克，嗣因鑑驗滅失合計0.0145公克；鑑
    驗後，驗餘淨重合計0.2647公克、空包裝總重合計4.1208公
    克），及其所有供施用第一級毒品海洛因所用之電子磅秤1
    臺、毒品分裝袋1批。
二、案經臺中市警察局第一分局報請臺灣臺中地方法院檢察署檢
    察官偵查起訴。
    理    由
一、上開事實，業據被告乙○○於本院審理時坦承不諱，復有上
    開查獲物品扣案可稽，且被告為警查獲所採集尿液，經送驗
    結果，呈嗎啡陽性反應，有中山醫學大學附設醫院檢驗科藥
    物檢測中心97年9月4日實驗編號第0000000號檢驗報告1紙在
    卷可證；另扣案之白色粉末3小包確係第一級毒品海洛因無
    訛，亦有行政院衛生署草屯療養院97年9月12日草療鑑字第
    0970008089號鑑定書1份在卷可憑；堪認被告上開自白確與
    事實相符，足以採信。查被告前因施用毒品案件，經觀察、
    勒戒後，認無繼續施用毒品之傾向，甫於97年2月15日執行
    完畢獲釋放，並由臺灣臺中地方法院檢察署檢察官於97年3
    月3日以97年度毒偵字第116號為不起訴處分確定之事實，有
    臺灣臺中地方法院檢察署刑案資料查註紀錄表、臺灣高等法
    院被告前案紀錄表各1份附卷足憑，其於觀察勒戒執行完畢
    獲釋放後5年內，再犯毒品危害防制條例第10條之罪，事證
    明確，被告犯行，洵堪認定。
二、查海洛因係毒品危害防制條例第2條第2項第1款規定之第一
    級，是被告所為，係犯同條例第10條第1項之施用第一級毒
    品罪。被告持有第一級毒品之低度行為，應為施用之高度行
    為所吸收，不另論罪。被告前因前因肅清煙毒條例等案件，
    分別經法院判處有期徒刑3年2月、12年，並定其應執行刑為
    有期徒刑13年確定，於民國88年2月13日因縮短刑期假釋出
    監，併付保護管束，嗣經撤銷假釋，入監執行殘刑，又經減
    刑，於96年7月16日執行完畢釋放之事實，有臺灣臺中地方
    法院檢察署刑案資料查註紀錄表、臺灣高等法院被告前案紀
    錄表各1份附卷足憑，其於有期徒刑執行完畢後5年內，再故
    意犯本件有期徒刑以上之罪，依刑法第47條第1項之規定，
    構成累犯，並應加重其刑。爰審酌被告前已有施用毒品前科
    ，有上開刑案紀錄表可查，今再為施用，法治觀念之淡薄，
    然施用毒品究屬戕害自身健康之犯罪，被告施用毒品尚未造
    成他人明顯之危害，且於本院審理中已坦承犯行，犯後態度
    尚稱良好，並兼衡被告犯罪之動機、目的、手段、生活狀況
    及智識程度，暨公訴人請求科以適當之刑等一切情狀，量處
    如主文所示之刑。扣案之海洛因3小包（原含袋總重共4.4公
    克，嗣因鑑驗滅失合計0.0145公克；鑑驗後，驗餘淨重合計
    0.2647公克、空包裝總重合計4.1208公克），係毒品危害防
    制條例第2條第2項第1款所定之第一級毒品，應依同條例第
    18條第1項前段規定，予以宣告沒收銷燬之（包裝袋因已分
    別沾染第一級毒品海洛因，無可析離，自應分別視為第一級
    毒品海洛因，併予沒收銷燬之；另因鑑驗耗損之第一級毒品
    海洛因合計0.0145公克，因已滅失，爰不併予宣告沒收銷燬
    之）。又扣案之電子磅秤1臺、分裝袋1批係供被告施用第一
    級毒品所用，且係被告所有之物，業經被告陳明在卷，應依
    刑法第38條第1項第2款規定予以宣告沒收。至另扣案之磨豆
    機1臺、注射針筒、玻璃球各1支、手機6支、現金新臺幣7,5
    00元、手冊1本等物，均核與本案無關，尚與沒收之要件不
    合，爰不併予宣告沒收。
據上論斷，應依刑事訴訟法第273條之1第1項、第299條第1項前
段，毒品危害防制條例第10條第1項、第18條第1項前段，刑法第
11條、第47條第1項、第38條第1項第2款，判決如主文。
本案經檢察官甲○○到庭執行職務。
中    華    民    國    97    年    10    月    22    日
                  刑事第14庭    法  官  林世民
上正本證明與原本無異。
如不服本判決，應於送達後10日內向本院提出上訴狀（須附繕本
），上訴於臺灣高等法院臺中分院。
上訴書如未敘述理由，應於上訴期間屆滿後20日內補提理由書於
本院。
                                書記官  紀俊源
中    華    民    國    97    年    10    月    22    日
附錄論罪科刑法條：
毒品危害防制條例第10條：
施用第一級毒品者，處6月以上5年以下有期徒刑。
施用第二級毒品者，處3年以下有期徒刑。


司法院資訊處製作；財團法人民間司法改革基金會備份。
